臺灣桃園地方法院民事裁定
111年度訴字第204號
原      告  薰彤企業社即吳滄棋

訴訟代理人  謝庭恩律師
被      告  林紋卉  
            憬鎽興業有限公司

上  一  人
法定代理人  陳金城  
共      同
訴訟代理人  莊秉澍律師
上列當事人間請求給付服務費等事件，本院裁定如下：
    主  文
兩造應於本裁定送達後十日內分別提出準備書狀及答辯書狀，載
明如附件所示之事項，如有調查證據之聲請，請一併提出，並按
對造人數提出繕本。
    理  由
一、審判長如認言詞辯論之準備尚未充足，得定期間命當事人依
    第265條至第267條之規定，提出記載完全之準備書狀或答辯
    狀，並得命其就特定事項詳為表明或聲明所用之證據。依原
    告之聲明及事實上之陳述，得主張數項法律關係，而其主張
    不明瞭或不完足者，審判長應曉諭其敘明或補充之。民事訴
    訟法第268條、第199條之1第1項定有明文。
二、經查，本件因言詞辯論之準備尚未充足，茲依前開規定，命
    兩造於收受本裁定送達後10日內提出準備書狀，載明如主文
    所示事項，並按對造人數提出繕本。
三、依民事訴訟法第268條，裁定如主文。
中　　華　　民　　國    111   年    3     月    17    日
                  民事第一庭  法  官  孫健智
正本係照原本作成。
本裁定不得抗告。　　　　　　　　　
中　　華　　民　　國　　111 　年　　3 　　月　　17　　日
                              書記官  鄧竹君
附件：
一、原告依委任契約及不當得利之法律關係，請求被告憬鎽興業
    有限公司（下稱憬鎽公司）給付整地、拆除及清運費用合計
    新臺幣31萬4,000元本息等語，然在原告與被告憬鎽公司並
    無委任契約的情形，原告未受委任、並無義務支出該等費用
    ，被告憬鎽公司縱無法律上原因受利益，原告是否亦有民法
    第180條第3款規定，因清償債務而為給付，於給付時明知無
    給付之義務之情形？或者原告所為另構成無因管理，而欲追
    加民法第176條規定管理人之權利為訴訟標的？
二、被告2人抗辯原告依原證3、4「附件」有支出前開費用之義
    務等語，其中，「附件」似指被告2人跟訴外人潘勝鑑、潘
    茂正簽訂的文件（見本院卷第30、55頁），如果是這樣，基
    於債權契約相對性，原告沒有在「附件」簽名，為什麼受到
    這些文件拘束，而負有支付前開費用的義務？
三、倘認原告不受原證3、4「附件」拘束，被告2人也沒有指示
    原告就地掩埋建築物拆除所生廢棄物，則原告所為是否構成
    無因管理，並有不完全給付之情形？被告2人就其反訴是否
    欲追加這項損害賠償請求權為訴訟標的？
四、被告2人反訴請求原告賠償被告2人須就坐落桃園市○○區○○段
    000○000地號土地支出的清運費用等語，惟上開土地是否已
    經移轉登記為被告2人所有？如尚未登記，則被告2人有何支
    出該等費用之必要？（請注意：被告有兩人，請就各自所受
    的損害分別提出主張並舉證）。
五、被告2人提出的被證1協議書載明，原告主張其係依被告憬鎽
    公司指示而將前開土地上建築物拆除所生廢棄物就地掩埋等
    情，原告請表明於本件訴訟是否仍作此抗辯；又如原告以此
    抗辯，請一併提出相關證據。